【裁判字號】    88,易,2707
【裁判日期】    890121
【裁判案由】    妨害公務
【裁判全文】
臺灣桃園地方法院刑事判決                        八十八年度易字第二七七號
    公  訴  人  臺灣桃園地方法院檢察署檢察官
    被      告  丙○○
右列被告因妨害公務案件，經檢察官提起公訴（八十八年度偵字第一六六五八號），
本院判決如左：
        主  文
丙○○對於公務員依法執行職務時，施強暴，處有期徒刑參月，如易科罰金，以參佰
元折算壹日。
        事  實
一、丙○○於民國八十八年十月二十一日下午五時許，在桃園縣大溪鎮○○路四十五
    號住處，因飲酒後持家中鍋鏟施強暴於直系血親尊親屬即母親丁○○（施強暴於
    直系血親尊親屬部分未據告訴）、兄黃騰輝與戊○○、黃志明共四人，並致其兄
    黃志明受有右手肘及頭部右側紅腫之傷害（傷害部分未據告訴），家人不堪其擾
    報警前往處理，迨前來處理之桃園縣警察局大溪分局南雅派出所著制服員警甲○○、乙○○到場，依法處理丙○○對家庭成員間不法侵害之家庭暴力行為時，因
    丙○○向前來處理之員警甲○○、乙○○表示其前施用毒品安非他命，且其房內
    尚有毒品安非他命，員警甲○○、乙○○即要球丙○○配合進入其房間內搜索，
    待進入房間內時，而丙○○明知二名員警係依法執行公務之公務人員，詎不遵從
    ，竟基於妨害警員甲○○及乙○○執行公務之犯意，出手拉扯警員甲○○之制服
    臂章，並出手搶奪該員佩掛於右腰際之警槍，施強暴於依法執行職務之公務員，
    在旁之警員乙○○見狀隨即上前制止，並以無線電呼叫派出所支援，雙方進而發
    生拉扯扭打，因此造成甲○○制服右肩帶鈕扣掉落、左食指挫傷，而乙○○右手
    姆指挫傷（傷害部分均未據告訴），嗣直至支援警力到達，始順利將丙○○制伏
    。
二、案經桃園縣警察局大溪分局報請台灣桃園地方法院檢察署檢察官偵查起訴。
        理  由
一、訊據被告丙○○固坦認知悉前往處理者為警察，並與其發生爭執，又扯扯警員甲○○之右肩帶，惟矢口否認有何搶奪警員佩槍事實，辯稱：當天有喝酒精神不太
    好，不知其當時所作之事，伊只有用手撥開員警的手及與警員拉扯，並未搶奪警
    察之配槍云云。惟查：右揭事實，業經證人即前往處理之警員甲○○到庭結證稱
    ：當時伊與同事乙○○執行勤務，據報前往丙○○住處，處理家庭暴力事件，當
    伊等二人到達時，丙○○拿出一包粉末狀之物品來說是毒品，當時伊與乙○○均
    穿著警察制服，丙○○亦知道伊等二人是警察，且伊等二人亦有表明身分係要處
    理家庭暴力事件，後來丙○○帶伊等二人到其房間，我們要他開大燈，詎丙○○
    拒不遵從，就出手與毆打伊，幸伊閃開未擊中，丙○○乃拉扯伊之制服上臂章，
    並出手搶奪伊佩戴之警槍，惟因警槍槍套有釦住，丙○○始未得逞，而乙○○見
    狀即支援伊要制伏丙○○，後來伊等二人就在制伏丙○○間被其打傷，伊嗣並請
    求警網前來支援，才將丙○○制伏等情，核與另一前往處理之員警乙○○證述之
    情節相符（見本院八十八年十二月二十四日筆錄），復參以被告曾供稱：被警察
    抓住時，我要將警察撞開等情（見偵卷第五頁反面），而證人即被告丙○○之母
    親丁○○、證人即被告丙○○之兄弟黃騰輝、戊○○、黃志明亦均證稱：渠等人
    當時係在客廳，並未目睹丙○○欲搶奪警察之配槍之情景，惟有聽見警員說：警
    察之配槍你也敢搶等語（見偵卷第九頁反面、第十二頁反面、第十四頁、第十五
    頁、第十七頁、本院八十九年一月七日筆錄），經互核證人等人之證詞相互吻合
    ，且證人丁○○、黃騰輝、戊○○、黃志明均係被告丙○○之至親，當無構詞誣
    陷被告之理，是證人丁○○、黃騰輝、戊○○、黃志明之證詞應堪採信，顯見被
    告於員警甲○○、乙○○依法執行職務時確有拒不遵從及抗拒之情形無誤；雖被
    告辯稱：其當時有喝酒，伊只有用手撥開員警的手及與警員拉扯，並未搶奪警察
    之配槍云云，然查被告於為警制服帶回警局製作筆錄時，均能了解警察訊問之意
    思，並能為其權益辯護，顯見被告當時之精神對於外界事務之知覺、理念及判斷
    作用，均與一般常人無異，顯見被告當時乃係憑藉酒力增加其犯罪勇氣，是其所
    辯：因當時因酒後，不知其所為何事云云，顯係卸責之詞，委無足採，而被告憑
    藉酒力而扯壞警員甲○○之臂章，亦有卷附之照片四幀足稽，此外，並有員警之
    報告書一紙在卷足憑，是被告所辯顯係事後卸責之詞，不足採信。又雖證人丁○○於本院審理時改證稱：伊並未看到丙○○與員警拉扯及聽聞警察有說：警察之
    配槍你也敢搶云云，然此係證人丁○○事後迴護被告之詞委無足採。事證明確，
    被告犯行至堪認定。
二、核被告施強暴於依法執行執務時之公務員之所為，係犯刑法第一百三十五條第一
    項之妨害公務罪。又被告雖對於公務員甲○○、乙○○二人依法執行職務時施強
    暴脅迫，但被害國家之法益仍係單一，應為單純一罪。爰審酌被告素行、犯罪動
    機、手段及犯罪危害等一切情狀，量處如主文所示之刑，並諭知易科罰金之折算
    標準，以示懲儆。
據上論斷，應依刑事訴訟法第二百九十九條第一項前段，刑法第一百三十五條第一項
、第四十一條，罰金罰鍰提高標準條例第一條前段、第二條，判決如主文。
本案經檢察官林秀菊到庭執行職務。
中      華      民      國      八十九     年     一    月    二十一    日
                                臺灣桃園地方法院刑事第四庭
                                      法  官   邱滋杉
右正本證明與原本無異。
如不服本判決，應於判決送達後十日內向本院提出上訴狀( 應附繕本 )，上訴於
臺灣高等法院。
                                      書記官   許世賢
中        華        民        國   八十九   年   一   月    二十七    日
附論罪科刑依據之法條：
刑法第一百三十五條
對於公務員依法執行職務時，施強暴脅迫者，處三年以下有期徒刑、拘役或三百元以
下罰金。
意圖使公務員執行一定之職務或妨害其依法執行一定之職務或使公務員辭職而施強暴
脅迫者亦同。
犯前二項之罪，因而致公務員於死者，處無期徒刑或七年以上有期徒刑；致重傷者，
處三年以上、十年以下有期徒刑。


司法院資訊處製作；財團法人民間司法改革基金會備份。
